【裁判字號】    99,家聲,817
【裁判日期】    991125
【裁判案由】    認可判決書
【裁判全文】
臺灣桃園地方法院民事裁定             99年度家聲字第817號
聲  請  人  何玲琴
相  對  人  葉家豪原名：葉金.
上列當事人間請求認可大陸地區裁判事件，本院裁定如下：
    主  文
大陸地區福建省羅源縣人民法院（2006）羅民初字第242 號民事
判決（中華民國95年12月05日確定）應予認可。
聲請程序費用由相對人負擔。
    理  由
一、按「在大陸地區作成之民事確定裁判、民事仲裁判斷，不違
    背臺灣地區公共秩序或善良風俗者，得聲請法院裁定認可（
    第一項）。」、「前二項規定，以在台灣地區作成之民事確
    定裁判、民事仲裁判斷，得聲請大陸地區法院裁定認可或為
    執行名義者，始適用之（第三項）。」，我國臺灣地區與大
    陸地區人民關係條例第74條第1 項、第3 項定有明文。
二、本件聲請意旨略以：兩造原為夫妻，於民國89年（西元2000
    年）4 月13日結婚，嗣於民國95年9 月12日經大陸地區福建
    省羅源縣人民法院以（2006）羅民初字第242 號民事判決離
    婚確定（民國95年12月5 日確定），為此聲請本院裁定認可
    該民事確定判決等語，並提出該判決書、生效證明（按即確
    定證明書）、公證書、委託書以及經財團法人海峽交流基金
    會認證之各該公證書等為證。
三、按中華人民共和國最高人民法院於西元1998年（即民國87年
    ）01月15日通過公布，自87年05月26日起施行之法釋字第（
    1998）11號「最高人民法院關於人民法院認可台灣地區有關
    法院民事判決的規定」之司法解釋，其中第2 條規定：「台
    灣地區有關法院的民事判決，當事人的住所地、經常居住地
    或者被執行財產所在地在其他省、自治區、直轄巿的，當事
    人可以根據本規定向人民法院申請認可」，有我國台灣高等
    法院民國87年07月28日（87）院仁文速字第10023 號函暨檢
    附中華人民共和國最高人民法院法釋字第（1998）11號「最
    高人民法院關於人民法院認可台灣地區有關法院民事判決的
    規定」之司法解釋可憑，是以在我國作成之民事確定判決，
    因前開規定施行得以聲請中華人民共和國人民法院之認可，
    故中華人民共和國人民法院作成之民事確定裁判、民事仲裁
    判斷，亦得聲請我法院裁定認可。
四、經查，聲請人之主張，有其提出之上揭書件附卷可證，核該
    大陸地區福建省羅源縣人民法院（2006）羅民初字第242 號
    所為之確定民事判決係略以：兩造於2000年4 月13日登記結
    婚，結婚後，原告（按即聲請人何玲琴）隨被告（按即相對
    人葉家豪〈原名：葉金波〉）赴台灣共同生活，因無法建立
    夫妻感情，於民國94年3 月16日，原告離台回福建娘家，此
    後即未再繼續共同生活，由於兩造婚前缺乏了解，維繫婚姻
    之基礎薄弱，夫妻關係名存存實亡，情緣不再為理由，而判
    准原告與被告離婚在案，核與我國民法第1052條第2 項所定
    「有前項以外之重大事由，難以維持婚姻者，夫妻之一方得
    請求離婚」之精神相符，亦不違背我國公共秩序或善良風俗
    ，依首揭規定，自應准予認可。
五、依非訟事件法第21條第2 項、民事訴訟法第95條、第78條，
    裁定如主文。
中    華    民    國    99    年    11    月    25    日
                        家事法庭法  官  鄭新後
以上正本證明與原本無異。
如對本裁定抗告，須於裁定送達後10日內向本院提出抗告狀。
中    華    民    國    99    年    11    月    25    日
                                書記官  許家齡

司法院資訊處製作；財團法人民間司法改革基金會備份。
